臺灣臺南地方法院刑事裁定
111年度聲字第923號
聲 請 人    陳志隆

                    住臺南市○○區○○里○○路000巷0號（臺南○○○○○○○○仁德辦公處）

上列聲請人因偽證案件（本院106年度訴字第943號），聲請付與
卷證案件，本院裁定如下：
    主  文
聲請駁回。
    理  由
一、聲請意旨略以：聲請人陳志隆聲請付與本院106年度訴字第9
    43號案件警詢卷全部、檢察官偵查卷全部、地院卷全部及全
    部證物影本等語。
二、按憲法第16條規定人民有訴訟權，旨在確保人民有受公平審
     判之權利，依正當法律程序之要求，刑事被告應享有充分
    之 防禦權，包括被告卷證資訊獲知權，俾受公平審判之保
    障。 民國108年12月19日修正施行刑事訴訟法第33條第2項
    規定：「被告於審判中得預納費用請求付與卷宗及證物之影
    本。但卷宗及證物之內容與被告被訴事實無關或足以妨害另
    案之偵查，或涉及當事人或第三人之隱私或業務秘密者，法
    院得限制之。」，明文賦予被告得請求付與卷宗及證物之權
    利，以利其防禦權及各項訴訟權之行使，並於第2項但書針
    對特別列舉之事由，規定得由法院就閱卷範圍及方式為合理
    之限制外，原則上即應允許之。而此規定於聲請再審之情形
    ，準用之，109年1月8日增訂公布，同年月10日施行之同法
    第429條之1第3項亦定有明文。參酌其立法理由說明「聲請
    再審無論基於何種事由，接觸並瞭解相關卷證資料，與聲請
    再審是否有理由，以及能否開啟再審程序，均至關重要。現
    行法並未明文規定聲請權人之卷證資訊獲知權，致生適用上
    之爭議，規範尚有未足，爰增訂本條第3項，俾聲請權人或
    代理人得以聲請再審為理由以及在聲請再審程序中，準用第
    33條之規定，向法院聲請獲知卷證資訊。」，依此，刑事訴
    訟法第33條之卷證資訊獲知權自不應解為限於「審判中」被
    告始得行使，尚及於判決確定後之被告。是以，判決確定後
    ，無辯護人之被告為聲請再審或非常上訴等訴訟需要，得聲
    請付與卷內筆錄之影本。惟若未陳明付與卷證影本之正當用
    途，則仍無准許之餘地。 
三、經查，聲請人請求付與卷證影本之本院106年度訴字第943號
    偽證案件，本院於106年11月2日判決該案被告即聲請人犯偽
    證罪，處有期徒刑4月，並於106年11月27日確定，有臺灣高
    等法院被告前案紀錄表1份在卷可稽。聲請人係於上開案件
    確定後之110年6月2日具狀提出本件聲請，有其聲請狀上本
    院收文章戳為憑。聲請人未具體指明有何主張或維護其法律
    上利益之理由，難認聲請人已陳明其於案件確定後聲請付與
    卷證影本之用途究為何，本院自無從審查正當與否而斟酌准
    許，聲請人之聲請，應予駁回。
四、依刑事訴訟法第220條，裁定如主文。 
中　　華　　民　　國　　111 　年　　6 　　月　　13　　日
                  刑事第十二庭  審判長法　官  張婉寧
                                      法　官  黃鏡芳
　　　　　　　　　　　　　　　　　    法　官  陳嘉臨
以上正本證明與原本無異。
如不服本裁定，應於收受送達後5日內向本院提出抗告狀。（應
附繕本）
　　　　　　　　　　　　　　　　　　　書記官  蔡雅惠
中　　華　　民　　國　　111 　年　　6 　　月　　14　　日